【裁判字號】    89,台上,5433
【裁判日期】    890914
【裁判案由】    走私
【裁判全文】
最高法院刑事判決                              八十九年度台上字第五四三三號
    上訴人  乙○○
            甲○○原名鄭俊榔.
右上訴人等因走私案件，不服台灣高等法院高雄分院中華民國八十九年五月三十一日
第二審判決（八十九年度上訴字第二七三號，起訴案號：台灣澎湖地方法院檢察署八
十八年度偵字第一○二號），提起上訴，本院判決如左：
    主  文
上訴駁回。
    理  由
按刑事訴訟法第三百七十七條規定：上訴於第三審法院，非以判決違背法令為理由，
不得為之。是提起第三審上訴，應以原判決違背法令為理由，係屬法定要件。且必須
依據卷內資料為具體之指摘，並足據以辨認原判決已具備違背法令之形式，始屬相當
。本件原判決論上訴人乙○○、甲○○以共同私運管制物品進口逾公告數額，累犯罪
，依序判處有期徒刑陸月、肆月。扣案蒜頭二萬六千九百八十八公斤及大陸古井貢酒
六十瓶，均宣告沒收。係依憑共犯即本件走私貨主鄭金麟及參與走私之「旭鴻號」漁
船船長鄭金森供述之情節，上訴人乙○○承認之部分事實，參酌卷附記載本件走私蒜
頭經台灣省農林廳技術室認定為大陸蒜頭之行政院農業委員會委託澎湖縣農會提領各
機關部隊移交緝獲走私物品收據及澎湖縣農會提領各機關部隊移交緝獲走私物品收據
、查獲違反台灣省內菸酒專賣暫行條例案件扣押物品表、梧棲漁港漁船出港申請報告
單、機漁船進出港檢查表、照片三十六幀、證明扣案之走私進口物品，其查獲時完稅
價格合計為新台幣（以下同）三十三萬七千零四十六元，已逾十萬元之公告管制價格
之財政部高雄關稅局民國八十八年三月二十九日關緝字第八八一六○二八六號函，載
明本件接駁扣案物品之北緯二十四度、東經一一九度之海域，係在我十二海里領海範
圍及二十四海里鄰接區外之內政部八十八年九月二十二日台（八八）內地字第八八九
三七八三號函，暨前述扣案之走私大陸蒜頭及大陸古井貢酒等證據資料，而為論斷，
已述其所憑之證據及認定之理由。而以上訴人等否認有上揭犯行，上訴人乙○○並
辯稱：是鄭全麟要伊駕船到澎湖來修理，伊不曉得是要走私蒜頭，且伊的船故障，大
陸船靠過來，丟了東西到伊船上，後來伊把東西丟到海中，並未走私云云；甲○○則
辯稱：伊係受僱於鄭全麟要伊隨登滿號漁船到澎湖來修理，載私貨係另一艘旭鴻號漁
船，伊搭乘之漁船並無載運蒜頭走私云云，均為飾卸之詞，不足採取，在理由內依憑
卷證資料，詳加指駁。從形式上觀察，原判決並無判決理由不備或理由矛盾之違法情
形存在。上訴意旨，置原判決所為明白論斷於不顧，專憑其個人意見，就原審採證認
事之職權行使，漫事爭執，難認已符合首揭法定之第三審上訴要件。又刑之量定，乃
事實審法院依實體法得自由裁量之事項，本件原判決審酌刑法第五十七條各款所列情
狀，在法定刑範圍內，量處前述之有期徒刑，並未逾越法律規定之範疇，又無濫用量
刑權限之情形，上訴意旨妄加指摘，亦非適法之第三審上訴理由。其上訴均違背法律
上之程式，應予駁回。
據上論結，應依刑事訴訟法第三百九十五條前段，判決如主文。
中      華      民      國    八十九    年      九      月     十四     日
                              最高法院刑事第四庭
                                  審判長法官  黃  劍  青
                                        法官  劉  敬  一
                                        法官  林  增  福
                                        法官  楊  商  江
                                        法官  邵  燕  玲
      右正本證明與原本無異
                                              書  記  官
中      華      民      國    八十九    年      九      月     二十     日


司法院資訊處製作；財團法人民間司法改革基金會備份。
